---
title: "Homework 1"
output:
  html_notebook: default
  pdf_document: default
---

Librerias
```{r}
library("randomNames")
```
Construya una matriz de 5x5 con números aleatorios decimales que vayan en un rango de 160 a 200. Esta matriz contendrá los pesos (en libras) de varias personas. Asigne un nombre descriptivo a esta matriz.
```{r}
pesos <- runif(n = 5*5, min = 160, max = 200)
matriz_pesos <- matrix(data = pesos, nrow = 5)
matriz_pesos
```

Asigne los meses enero a mayo como nombre de cada columna
```{r}
colnames(matriz_pesos) <- c("enero", "febrero", "marzo", "abril", "mayo")
matriz_pesos
```
Asigne 5 nombres de persona, que sean aleatorios y que se utilicen como nombre de cada fila 
```{r}
rownames(matriz_pesos) <- randomNames(n = 5,ethnicity = 4, which.names = "first")
matriz_pesos
```

Construya un vector que contenga el peso promedio de cada persona durante los meses de enero a mayo 

```{r}
promedio_xpersona <- rowMeans(matriz_pesos) 
promedio_xpersona
```

Construya un vector que contenga el peso promedio en cada mes para todas las personas

```{r}
promedio_xmes <- colMeans(matriz_pesos) 
promedio_xmes
```


Utilice cbind y rbind para agregar la columna del promedio de peso y la fila del promedio por mes.

```{r}
matriz_pesos_final <- rbind(matriz_pesos, promedio_xmes)
promedio_xpersona <- c(promedio_xmes, mean(matriz_pesos_final[6,]))
matriz_pesos_final <- cbind(matriz_pesos_final, promedio_xpersona)
colnames(matriz_pesos_final)[6] <- c("Promedio")
rownames(matriz_pesos_final)[6] <- c("Promedio")
matriz_pesos_final
```
