---
title: "Homework 2"
output: html_notebook
---

# Funciones en R

Las funciones son bloques de código reutilizable que permiten realizar
tareas específicas. Estas funciones pueden ser creadas por el usuario o
estar disponibles en paquetes predefinidos.


## Estructura de una función en R

---
__Entradas o argumentos__
---

Sirven para ingresar información necesaria para realizar el procedimiento de la función. Los argumentos pueden estar vacíos y a la espera de que el usuario ingrese valores, o pueden tener valores por defecto. Además, función puede tener o no argumentos de entrada.

---
__Cuerpo__
---

Esta formado por un con junto de instrucciones que transforman las entradas en las salidas deseadas. 
Si el cuerpo de la reunión está formado por varias instrucciones estas deben ir entre llaves {}. 

---
__Salidas__
---

Son los resultados de la función. Toda función debe tener al menos un resultado. 

---
__Estructura general de una función__
---
```{r}
#nombre_de_función <- function(arg1, arg2, ...){
#  cuerpo
#  return(resultado)
#}
```

### Ejemplo de una función

A continuación se realizará una función que sume dos números bajo el siguiente esquema 
$$ f(x,y) = x + y$$

```{r}
suma <- function(x, y){
  resultado <- x + y
  return(resultado)
}

a <- 1
b <- 1

suma(a,b)
```

---
__Argumentos por valor__
---

De manera general, los argumentos pueden ser pasados por valor o por referencia. La diferencia radica en si modifican la variable original o no, los argumentos por valor no modifican dicho valor, cada una de las operaciones que se realizan en una copia de este.

# Familia de funciones ```apply()``` 

La familia de datos ```apply``` es usada para aplicar una función a cada elemento de una estructura de datos. En particular, para aplicar funciones en matrices, data frames, arrays y listas.

La familia ```apply``` tiene asociada todas estas funciones

* ```apply()```
* ```eapply()```
* ```lapply()```
* ```mapply()```
* ```rapply()```
* ```sapply()```
* ```tapply()```
* ```vapply()```
* etc.

Todas las funciones tienen en común recibir argumentos a un objeto o función, asi como cada una de esas tiene aplicaciones bastante específicas.

---
```apply()``` 
---

Aplica una función a todos los elementos de una matrix, dataframe o tibble. 

Su estructura es la siguiente

```{r}
#apply(X, MARGIN, FUN)
```
Donde, 

* ```X``` se refiere a una matriz o un dataframe.
* ```MARGIN``` La dimensión (margen) que agrupará los elementos de  ```X```. Puede tomar valores de $1$ para filas y $2$ para columnas.
* ```FUN``` La función que será aplicada a la matrix ```X``` en su dimensión ```MARGIN```

---
Ejemplo de ```apply()```
---


```{r}
data = data.frame(x1 = runif(5), x2 = runif(5))

y <-apply(X = data, MARGIN = 1, FUN = mean)
z <- apply(X = data, MARGIN = 2, FUN = mean)
y
class(y)
z
class(z)

```

---
```lapply()```
---

Se aplica sobre lista o vectores y retorna una lista. La función tiene dos argumentos. 

* ```X``` Una lista o vector
* ```FUN``` La función que se aplicará a ```X```.

---
Ejemplo de ```lapply()```
---

```{r}
x <- list(a = runif(5), b = runif(5))
y <- lapply(x, mean)
y
class(y)
```

---
```sapply()``` 
---

Se aplica a una lista, vector o dataframe y retorna un vector o una  matriz. La función tiene dos argumentos. 

* ```X``` Una lista, vector o dataframe
* ```FUN``` La función que se aplicará a ```X```.

---
Ejemplo de ```sapply()```
---

```{r}
x <- list(a = runif(5), b = runif(5))
y <- sapply(x, mean)
y
class(y)

```

---
```vapply()``` 
---

Se aplica a un vector y retorna una lista o un vector. La función tiene tres argumentos. 

* ```X``` Un variable que sea un vector.
* ```FUN``` La función que se aplicará a ```X```.
* ```FUN.VALUE``` Especifica el tipo de datos. 

---
Ejemplo de ```vapply()```
---

```{r}
x <- list(a = runif(5), b = runif(5))
y <- vapply(x, mean, numeric(1))
y
class(y)
```
