---
title: "Tarea 4"
output: html_notebook
---

__Descripción__

Se le ha compartido el archivo diamonds.csv que es una colección de datos de diamantes con detalles de 1000 diamantes. Entre las variables incluidas están el quilate (carat) y el precio (price).
Construya la variable diamonds que contenga la lectura del CSV, luego explore el data frame con la función str().

```{r}
library("dplyr")
library("ggplot2")

diamonds <- read.csv(paste0(getwd(),'/diamonds.csv'))
str(diamonds)
```


__Agregando geometrías: Para cada geometría utilice el data frame diamonds__

---
1. Dispersión
---

```{r}
# 1.1. Construya un gráfico de dispersión colocando en la estética carat (eje x) versus price (eje y), luego devuelva el gráfico.
ggplot(diamonds, aes(x = carat, y = price)) + geom_point()

# 1.2. Edite la estética y mapee el color con la variable clarity.
# 1.3. Devuelva el gráfico con esta modificación.
ggplot(diamonds, aes(x = carat, y = price, colour = clarity)) + geom_point()

```

---
2. Histograma
---

```{r}
# 2.1. Construya el tipo de geometría histograma para la variable price. Configure el parámetro bins con el valor 40 y devuelva el gráfico.
ggplot(diamonds, aes(x = price, bins = 40)) + geom_histogram()

# 2.2. Agregue una escala logarítmica de base 10 y devuelva el gráfico para ver la diferencia.
ggplot(diamonds, aes(x = price, bins = 40)) + geom_histogram() + scale_x_log10()

```

---
3. Boxplots
---

```{r}
# 3.1. Construya un gráfico de cajas colocando en la estética la variable cut (eje x) versus price (eje y). Agregue una escala logarítmica por defecto y por último devuelva el gráfico.
ggplot(diamonds, aes(x = cut, y = price)) + geom_boxplot() + scale_y_log10()

# 3.2. Edite el color de cada caja con el parámetro fill dentro de la estética y asignando la variable cut. Por último devuelva el gráfico.
ggplot(diamonds, aes(x = cut, y = price, fill = cut)) + geom_boxplot() + scale_y_log10()

```
---
4. Faceting
---


```{r}
# 4.1. Filtre diamonds por la variable price que sea mayor a 1000 y por cut que contenga las categorías Good, Ideal y Premium. Luego asigne el resultado a la variable filtered_price. Dado que cut debe tomar en cuenta tres categorías específicas puede hacer uso del pipe %in% , a continuación un ejemplo de su uso: filter (var %in% c (“value1”, ”value2”, ”value3”) )
filtered_price <- diamonds %>% filter(price > 1000, cut %in% c("Good", "Ideal", "Premium"))

# 4.2. Utilice la variable filtered_price para construir un gráfico de barras, en la estética configure x = cut, y = depth.
ggplot(filtered_price, aes(x = cut, y = depth)) + geom_col()

# 4.3. Por último aplique faceting para la variable clarity y devuelva la parcela de gráficos.
ggplot(filtered_price, aes(x = cut, y = depth)) + geom_col() + facet_grid(~clarity)

# 4.4. Edite la estética y configure el parámetro fill con la variable clarity. Luego devuelva la parcela de gráficos con esta modificación.
ggplot(filtered_price, aes(x = cut, y = depth, fill = clarity)) + geom_col() + facet_grid(~clarity)

```

# Grouping and summarizing

```{r}

# 1. Utilice diamonds para construir un agrupamiento por la variable cut, luego aplique summarize para encontrar la media de las variables x, y, z (los nombres de los valores sumarizados serán mediaX, mediaY, mediaZ, respectivamente). Asigne el resultado a la variable median_dimension_diamond, por último imprima la variable.
meadian_dimension_diamond <- diamonds %>% group_by(cut) %>% summarize(mediaX = mean(x), mediaY = mean(y), mediaZ = mean(z))

# 2. Utilice diamonds para filtrar por la variable cut igual a Premium. Luego agrupe por la variable clarity y utilice summarize para encontrar minimo y maximo de price (los nombres de los valores sumarizados serán minPrice y maxPrice, respectivamente). Asigne el resultado a la variable cut_premium e imprima el valor de la variable.
cut_premium <- diamonds %>% filter(cut == "Premium") %>% group_by(clarity) %>% summarize(minPrice = min(price), maxPrice = max(price))

# 3. Construya un gráfico de barras y utilice cut_premium como set de datos, configure x=clarity, y=maxPrice y el color de relleno (fill) con la variable clarity. Por último devuelva el gráfico.
ggplot(cut_premium, aes(x = clarity, y = maxPrice, fill = clarity)) + geom_col()


```

